【裁判字號】    97,審消債更,479
【裁判日期】    970519
【裁判案由】    聲請更生程序
【裁判全文】
臺灣高雄地方法院民事裁定         97年度審消債更字第479號
聲  請  人  甲○○
上列當事人聲請消費者債務清理事件，本院裁定如下：
    主  文
聲請人應於本裁定送達後七日內，補正釋明不可歸責於己之事由
，致履行協商顯有重大困難，如附表所示之證明文件到院。
    理  由
一、按債務人與金融機構協商成立者，不得聲請更生或清算，但
    因不可歸責於己之事由，致履行顯有重大困難者，不在此限
    ；本條例施行前，債務人依金融主管機關協調成立之中華民
    國銀行公會會員辦理消費金融案件無擔保債務協商機制與金
    融機構成立之協商，準用前項之規定，消費者債務清理條例
    第151 條第5 項、第6 項分別定有明文。按債務人聲請更生
    時，應提出財產及收入狀況說明書及其債權人、債務人清冊
    ，同條例第43條第1 項亦定有明文。又聲請更生或清算不合
    程式或不備其他要件者，法院應以裁定駁回之，但其情形可
    以補正者，法院應定期間先命補正，復為同條例第8 條所明
    定。
二、查本件債務人向本院聲請更生，雖主張：其於消費者債務清
    理條例施行前，曾依照中華民國銀行公會會員辦理消費者金
    融案件無擔保債務協商機制與金融機構成立協商，然該協商
    有因非可歸責於聲請人之事由，致履行顯有重大困難之情事
    云云。然聲請人並未提出與全體金融機構債權人達成協商及
    因不可歸責於己之事由致履行協商顯有重大困難等證明文件
    到院，爰裁定如主文，定期命補正，如逾期未補正，則駁回
    其聲請。
附表：
1.提出債權人清冊，表明(1)債權人之姓名或名稱及地址，各債權
  之數額、原因及種類，(2)有擔保或優先權之財產及其權利行使
  後不能受滿足清償之債權數額，(3)自用住宅借款債權。
2.提出債務人清冊，表明下列事項，並提出證明文件：(1)債務人
  之姓名或名稱及地址、各債務之數額、原因、種類及擔保。(2)
  債務人有住居所不明者，應表明其最後住居所及不明之意旨；
  所表明之債務種類，應記載該債務之名稱、貨幣種類、有無擔
  保權或優先權、擔保權之順位及扣除擔保債權或優先權後之餘
  額。
3.提出財產及收入狀況說明書，表明(1)財產目錄，及其性質及所
  在地，(2)收入之數額、原因及種類。
4.96年度國稅局財產歸屬資料、綜合所得稅各類所得資料清單及
  薪資扣繳憑單或薪資證明單。
5.依法應分擔扶養義務之人數、分擔之比例及家族系統表。
6.全體受扶養人95年、96年度國稅局財產歸屬資料及綜合所的稅
  各類所得資料清單。
7.房屋租賃契約書及聲請前1 日回溯2 年期間之房租支出證明文
  件。
8.日常支出證明文件（須含收據及明細）。
9.其餘有不可歸責於己之事由致履行協商顯有重大困難之相關證
  明文件 (例如生病、非自願性離職等)。
中    華    民    國    97    年    5     月    19    日
              民事第一庭    法      官  朱玲瑤
上為正本係照原本作成
本件不得抗告
中    華    民    國    97    年    5     月    19    日
                            書  記  官  林慧君


司法院資訊處製作；財團法人民間司法改革基金會備份。
